臺灣高雄地方法院刑事判決　　　　　　　95年度易字第1826號
公　訴　人　臺灣高雄地方法院檢察署檢察官
被　　　告　己○○
上列被告因業務侵占案件，經檢察官提起公訴（94年度核退偵字
第818 號），本院判決如下：
    主  文
己○○連續犯業務侵占罪，處有期徒刑捌月。
    事  實
一、己○○於民國93年12月間起，受僱擔任高雄市○○區○○街
    115 號1 樓「地瓜園食品企業有限公司」（下稱地瓜園食品
    公司）會計，負責公司款項之收支，為從事業務之人。竟基
    於意圖為自己不法所有之概括犯意，自93年12月28日起至94
    年4 月間止連續於附表一所示之時間，利用收支款項而保管
    公司現金、負責人丁○○帳戶存摺、印章之機會，擅自將其
    所持有如附表一所示之現金、存款總計約新台幣（下同）10
    萬8,216 元，挪為己用而侵占入己，嗣因丁○○發覺公司帳
    冊有異，經查核比對，始悉上情。
二、案經高雄市政府警察局苓雅分局報告臺灣高雄地方法院檢察
    署檢察官偵查起訴。
    理  由
一、證據能力部分：
(一)、按被告以外之人，於審判外之言詞或書面陳述，除法律有規
    定者外，不得作為證據；又被告以外之人（包括證人、鑑定
    人、告訴人、被害人及共同被告等）於檢察事務官、司法警
    察官或司法警察調查中所為之陳述，與審判中不符時，其先
    前之陳述具有較可信之特別情況，且為證明犯罪事實存否所
    必要者，得為證據，刑事訴訟法第159 條第1 項、第159 條
    之2 分別定有明文。是被告以外之人於司法警察（官）調查
    中所為之陳述，依刑事訴訟法第159 條第1 項規定，係屬傳
    聞證據，原則上無證據能力，惟如該陳述與審判中不符時，
    其先前之陳述具有較可信之特別情況，且為證明犯罪事實存
    否所必要者，依同法第159 條之2 規定（即刑事訴訟法第15
    9 條第1 項所指之「除法律有規定者外」），始例外認為有
    證據能力；如該陳述與審判中相符時，因該陳述並不符合刑
    事訴訟法第159 條之2 有關傳聞例外之規定，故不得作為認
    定本案犯罪事實有無之證據，此時，當以證人於審判中之陳
    述作為證據。另所謂「前後陳述不符」之要件，應就前後階
    段之陳述進行整體判斷，以決定其間是否具有實質性差異，
    惟無須針對全部陳述作比較，陳述之一部分有不符，亦屬之
    。又「證明犯罪事實之存否所必要」，即使用證據之必要性
    ，係指因無法再從同陳述者取得證言，而有利用原陳述之必
    要性，只要認為該陳述是屬於與犯罪事實存否相關之事實，
    並為證明該事實在實質上之必要性即可。而「具有可信之特
    別情況」，係指依陳述時之外部客觀情況而言，足以令人相
    信該陳述是虛偽之危險性不高，必須綜合該陳述是否未受到
    外力影響；陳述人之觀察、記憶、表達是否正確及有無偽證
    之各項因素，而為判斷。經查：
１、證人乙○○警詢之陳述與審判中相符，依前開說明，應以其
    審判中所述作為證據，其警詢所述應無證據能力。
２、本件證人即告訴人丁○○於本院審理時僅證述發現被告侵占
    之過程及被告侵占犯行事證之保全情形，與其警詢證述被告
    侵占犯行，前後二次陳述之內容不同，應屬「前後陳述不符
    」。然證人丁○○係主動向苓雅分局提出告訴，丁○○於警
    詢過程應不至於有受司法警察誘導而為不利被告陳述之情形
    ，故認其客觀上應有特別可信之情況，且丁○○係最早發現
    被告侵占犯行之人，其於審理中並未重複證述與警詢所述相
    同之事實，則其於警詢所為之陳述應係證明被告侵占犯行所
    必要，應可採為證據。
(二)、被告以外之人於審判外之言詞或書面陳述，除法律有規定者
    外，不得作為證據，刑事訴訟法第159 條第1 項定有明文。
    證人黃耀仁、林建洲、黃經洲、甲○○於警詢所為之陳述，
    均係被告以外之人於審判外之陳述，屬傳聞證據，且被告不
    同意該證據之證據能力，亦查無例外得以之作為證據之情形
    ，自不得作為證據。
(三)、按刑事訴訟法第159 條之5 規定，被告以外之人於審判外之
    陳述，雖不符前4 條之規定，而經當事人於審判程序同意作
    為證據，法院審酌該言詞陳述或書面陳述作成時之情況，認
    為適當者，亦得為證據。當事人、代理人或辯護人於法院調
    查證據時，知有第159 條第1 項不得為證據之情形，而未於
    言詞辯論終結前聲明異議者，視為有前項之同意。本件證人
    蔡鳳珠、張郭秀玲、高明裕、陳品伸、朱經世於警詢所述，
    均為被告以外之人於審判外之陳述，屬傳聞證據，被告知有
    不得作為證據之情形，而未於言詞辯論終結前聲明異議。本
    院斟酌上開被告以外之人於警詢所述，過程並無受不當外力
    之影響，認適合作為本案之證據，依前揭規定，認渠等之陳
    述應有證據能力。
(四)、按被告以外之人於偵查中向檢察官所為陳述，除顯有不可信
    之情況者外，得為證據，刑事訴訟法第159 條之1 第2 項定
    有明文。偵查中對被告以外之人所為之偵查筆錄，或被告以
    外之人向檢察官所提之書面陳述，性質上均屬傳聞證據。惟
    現階段刑事訴訟法規定檢察官代表國家偵查犯罪、實施公訴
    ，依法其有訊問被告、證人及鑑定人之權，證人、鑑定人且
    須具結，而實務運作時，檢察官偵查中向被告以外之人所取
    得之陳述，原則上均能遵守法律規定，不致違法取供，其可
    信度極高。職是，被告以外之人前於偵查中已具結而為證述
    ，除反對該項供述得具有證據能力之一方，已釋明「顯有不
    可信之情況」之理由外，不宜即遽指該證人於偵查中之陳述
    不具證據能力。證人丁○○、黃耀仁、朱經世、陳品伸、黃
    經洲、王修瑞於偵查中以證人身分具結後之陳述，被告未曾
    提及檢察官在偵查時有不法取供之情形，且未釋明上開供述
    有顯不可信之情況，依前述說明，渠等於偵查中之證言自具
    有證據能力。
二、有罪部分：
(一)、訊據被告己○○固不否認擔任地瓜園食品公司會計期間負責
    收支款項業務乙節，惟矢口否認有何業務侵占犯行，辯稱：
    伊收受凱旋店、永平店、八德店等分店之貨款後，均如實入
    帳，帳冊內記載支出電話費，亦確實有該筆款項支出；94年
    3 月4 日自土地銀行提領6 萬元，係依乙○○之指示提領，
    提領後亦全數交予乙○○云云，惟查：
１、附表一編號1 部分：被告於93年12月28日，私自從其保管之
    第一銀行帳號00000000000 號帳戶內提領1,000 元，予以侵
    占入己之事實，業據證人丁○○於偵查中證述明確，並有上
    開帳戶存摺影本附卷可憑（見警卷一第61頁），對照被告製
    作之帳冊內記載93年12月28日餘額尚有2 萬545 元，衡情，
    公司既尚有2 萬545 元之現金可供支用，應無另從上開帳戶
    內提領1,000 元零用金之必要，是此部份應係被告私自提領
    ，並侵占入己。
２、附表一編號2 部分：
(1)、被告自94年1 月18日至同月28日收取凱旋店店長林建洲交付
    之貨款總計為1 萬400 元，竟僅於現金簿內記載7,800 元之
    收入（2,600 元未入帳）；94年3 月2 日至同年4 月1 日收
    取林建洲交付之銷貨款項，共計3 萬1,245 元（起訴書記載
    誤載為4 萬2,225 元，告訴人誤將94年2 月份收入之9,100
    元算入，因此部分被告確實已入帳，故起訴書所載之金額有
    誤），並未於帳冊登載入帳，而將該筆款項侵占入己之事實
    ，業據證人丁○○於警詢時證述：被告均未實際將凱旋店3
    月份所有之銷貨款登載於帳冊內等語（見警卷一第14頁），
    嗣於本院審理時證述：被告均未於帳冊記載，款項亦未存入
    公司帳戶等語（見本院卷第38頁）；證人林建洲並於偵查中
    證稱：伊每次到永平店載貨，都會順便拿現金交給被告，並
    且將金額紀錄在小單據上等語（見核退偵卷第27頁），是知
    ，被告確實收取林建洲交付之款項後，並未入帳。被告僅以
    因疏忽始未入帳云云為辯，然無法具體交代收受之款項流向
    ，其辯解顯無可採。
３、附表一編號3 部分：
(1)、被告於94年4 月2 日收受八德店店長黃經洲交付之銷貨款項
    6,800 元後，並未將該筆款項如數入帳，私自挪作他用侵占
    入己之事實，業據證人即告訴人丁○○於偵查中證述明確，
    核與證人黃經洲於偵查中證述：94年4 月2 日有交付被告
    6,800 元，被告並開立收據等語相符（見核退偵卷第27頁）
    ，並有被告署名親收之銷貨明細可證（見高雄市政府警察局
    苓雅分局高市警苓分三字第09400015348 號刑案偵查卷宗，
    下稱警卷一，第122 頁），又觀之卷付之地瓜園食品公司之
    帳冊節錄影本，亦查無該筆收入款項，此部份事實，應可認
    定。
(2)、被告雖否認有侵占八德店之銷貨款項，然銷貨證明既有被告
    簽收款項之記載，被告確實收取，應無疑義，被告竟未於帳
    冊內記載，又無法證明該筆款項之流向，其所辯應無可採。
４、附表一編號4 部分：被告於94年3 月4 日前往土地銀行忠孝
    分行，自帳號000000000000號、戶名：丁○○帳戶內提領6
    萬元後，侵占入己之事實，業據證人丁○○於偵查中證述明
    確（見核退偵卷第28頁），並有上開土地銀行帳戶存摺影本
    可資佐證（見高雄市政府警察局苓雅分局高市警苓分三字第
    0940012034號刑案偵查卷宗，下稱警卷二，第9 、10頁）。
    被告雖辯稱已經提領之款項交予乙○○，惟乙○○於本院審
    理時結證稱：94年3 月4 日當日，伊為匯款給建設公司，和
    被告一起去了好幾家銀行，並未請被告自丁○○帳戶內提領
    現金，因當日只是要匯款，不需要領現金等語（見本院卷第
    65頁），被告所辯已屬無據，況且如被告確實提領6 萬元交
    予乙○○，本於會計之職責，理當核實於帳冊記載，惟查，
    被告所製作之帳冊內，並無該筆提領交予乙○○6 萬元之紀
    錄，其空言以係將提領之現金交予乙○○為辯，尚難憑採。
５、附表一編號5 部分：被告於94年4 月2 日點收地瓜園食品公
    司總店（即永平店）於當日營業額3 萬3,000 元後，並未詳
    實入帳，僅於帳冊內登載永平店收入2 萬7,840 元，將未入
    帳之5,160元，侵占入己之事實，業據證人丁○○於偵查中證
    述明確，核與證人甲○○於本院審理時證稱：永平店每日營
    業額由會計點收，直接交現金給被告，94年4 月2 日是永平
    店營業額約為3 萬3 千多元，是開店以來營業額破紀錄，故
    伊印象深刻等語（見本院卷第53、54頁）相符。證人甲○○
    並證稱：營業額破3 萬當天晚上曾請店內員工到「三皇三家
    」吃飯，被告亦不否認甲○○曾請店內員工吃飯乙節，故證
    人甲○○證詞應可採信。
６、附表一編號6 部分：被告於94年4 月6 日並未因繳交乙○○
    住家用電話而支出1,411 元，竟於帳冊內記載該筆支出，並
    將其因業務而保管之現金其中1,411 元，挪為己用而侵占入
    己之事實，業據證人丁○○於警詢時證述明確（見警卷一第
    13 頁） ，對照乙○○所使用之000000000 號室內電話、
    0000000000號行動電話，確實未曾於94年4 月6 日有繳交
    1,411 元之紀錄，有中華電信股份有限公司苗栗營運處繳費
    證明單在卷可稽（見警卷一第108 至111 頁），被告辯稱卻
    有該筆支出，顯然無據。被告擔任地瓜園食品公司之會計，
    負責款項之收支，竟無端於帳冊上記載實際未支出之紀錄，
    則該筆支出之款項，可認為非用於公司業務所必須之花費，
    應可認定被告私自挪用，侵占入己。
(二)、被告受僱於地瓜園食品公司，負責公司款項收支業務，為從
    事業務之人，而其將所收受分店交付之貨款及其保管之現金
    、存款為業務上所持有之物，被告將所收取之款項及保管之
    現金、存款侵占入己，核其所為，係犯刑法第336 條第2 項
    之業務侵占罪。被告先後多次侵占犯行，時間緊接，方法相
    同，觸犯構成要件相同之罪名，顯係基於概括之犯意反覆為
    之，為連續犯，應依廢止前刑法第56條之規定，以一罪論，
    並加重其刑。公訴意旨雖未提及被告侵占永平店營業收入之
    事實，惟此部份與起訴部分有連續犯之裁判上一罪關係，為
    起訴效力所及，本院得併予審理，附此敘明。爰審酌被告利
    用地瓜園食品公司負責人丁○○對其之信任，恣意將其持有
    之公司款項侵占入己，造成地瓜園食品公司10萬8,216 元之
    損失，所為危害非輕，犯後竟仍拒不交出其保管之部分帳冊
    ，致地瓜園食品公司之負責人查證上之困難，惡性顯然不輕
    ，其雖無前科，固有臺灣高等法院被告前案紀錄表在卷可稽
    ，然迄未與丁○○達成和解，賠償損害，難見悔意等一切情
    狀，量處如主文所示之刑。
(三)、新舊法比較：
１、連續犯部分：被告行為後，刑法第56條連續犯之規定，業於
    94年1 月7 日修正公布刪除，並於95年7 月1 日施行，則被
    告之犯行，因行為後新法業已刪除連續犯之規定，此刪除雖
    非犯罪構成要件之變更，但顯已影響行為人刑罰之法律效果
    ，自屬法律有變更，依新法第2 條第1 項規定，比較新、舊
    法結果，仍應適用較有利於被告之行為時法律即舊法論以連
    續犯（最高法院95年第8 次刑事庭會議決議參照）。
２、法定罰金刑部分：被告行為後，刑法第33條第5 款業於95年
    7 月1 日公布施行規定：「罰金：新臺幣1 千元以上，以百
    元計算之。」，與修正前刑法同條款規定「罰金：1 元以上
    。」不同。比較新舊法結果，以舊法較有利於行為人，揆諸
    上開準據法，本案關於刑法第336 條第2 項之法定刑罰金部
    分，自應適用行為時之法律即修正前刑法第33條第5 款規定
    決定其罰金部分之法定刑。
三、不另為無罪部分（被訴侵占附表二所示款項部分）：
(一)、公訴意旨另以：被告於93年12月間起，受僱擔任地瓜園食品
    公司會計，負責公司款項之收支品公司之會計，負責公司款
    項之收支，為從事業務之人，竟意圖為自己不法所有之概括
    犯意，自93年12月間起至94年4 月間止連續於附表2 所示之
    時間，利用收支款項之機會，擅自將其所持有如附表中之款
    項，挪為己用而侵占入己，因認被告涉有刑法第336 條第2
    項之業務侵占罪嫌。
(二)、按犯罪事實應依證據認定之，無證據不得推定其犯罪事實；
    又不能證明被告犯罪或其行為不罰者，應諭知無罪之判決；
    刑事訴訟法第154 條、第301 條第1 項分別定有明文。次按
    告訴人之告訴，係以使被告受刑事訴追為目的，是其陳述是
    否與事實相符，仍應調查其他證據以資審認；再按認定不利
    於被告之事實，須依積極證據，苟積極證據不足為不利於被
    告事實之認定時，即應為有利於被告之認定，更不必有何有
    利之證據；又事實之認定，應憑證據，如未能發現相當證據
    ，或證據不足以證明，自不能以推測或擬制之方法，以為裁
    判基礎；而刑事訴訟法上所謂認定犯罪事實之積極證據，係
    指適合於被告犯罪事實之認定之積極證據而言，雖不以直接
    證據為限，間接證據亦包括在內；然而無論直接或間接證據
    ，其為訴訟上之證明，須於通常一般之人均不致有所懷疑，
    而得確信其為真實之程度者，始得據為有罪之認定，倘其證
    明尚未達到此一程度，而有合理之懷疑存在時，致使無從形
    成有罪之確信，根據「罪證有疑，利於被告」之證據法則，
    即不得遽為不利被告之認定（最高法院30年上字第816 號、
    29年上字第3105號、40年台上字第86號、52年台上字第1300
    號及76年台上字第4986號判例意旨參照）。
(三)、公訴意旨認被告涉有侵占其業務上保管如附表2 所示之款項
    等犯行，無非以：(1)證人即告訴人丁○○之證述；(2)客戶銷
    貨明細統計、付款簽收簿、現金簿各1 份等資為論據，然訊
    據被告堅決否認有此部份之業務侵占犯行，辯稱：並未侵占
    此部份款項等語，經查：
１、附表二編號1 部分：證人丁○○雖提出現金簿1 份並指出現
    金簿93年12月12日欄內之支出金額經黏貼將7 萬4,251 元更
    改為8 萬8,251 元之情形，惟觀之現金簿之科目記載為「
    12/12 由林大哥交給胡大哥（丁○○）」，丁○○是否確實
    僅收受7 萬4,251 元，而與被告記載8 萬8,251 元支出不符
    ，並未能提出相關佐證，再者，此部份款項之支出，尚有第
    三人「林大哥」經手，被告是否有侵占更改金額後之差額
    1 萬4,000 元之乙節，實有可疑，尚難僅以帳簿登載有更改
    ，率為不利被告之認定。
２、附表二編號2 部分：證人丁○○雖於偵查中證稱：被告於93
    年12月10日，登載林森店93年12月6 日至11日之貨款為
    1 萬5,500 元，嗣於同年月16日，又登載林森店93年12月6
    日至11日之貨款為1 萬1,450 元，總計侵占4,050 元等語，
    固有現金簿可資佐證。被告就同筆款項重複登載，雖有可疑
    ，然衡情，若兩筆貨款記錄之差額有遭被告侵占之情，則現
    金必定減少，豈有可能反將科目記載為收入，反而使帳上現
    金增多之理。故被告是否有侵占林森店店長朱政裕繳付之貨
    款4,050 元，仍非無疑。
３、附表二編號3 部分：證人丁○○雖提出現金簿並指出不可能
    於同一日有3 次交付公司款項之情形，被告竟於現金簿93年
    12 月31 日同日記載3 筆交予公司之款項，顯與公司之作業
    情形不符，該3 筆款項，應係被告所侵占無誤。然現金簿93
    年12月31日記載摘要「由林大哥交給老闆13,700元」、「由
    林大哥交給老闆20,000元」、「老闆52,000元」，公訴人未
    能提出證據證明丁○○確實未收受該3 筆款項，且未能排除
    是否係「林大哥」未如數將款項交予丁○○，自難證明該3
    筆支出之款項為被告所侵占。
４、附表二編號4 、5 部分：94年1 月、2 月總收入加計前月餘
    額與帳目記載不符之事實雖有卷付丁○○提出之現金簿及計
    算明細表可資佐證，然94年1 月、2 月份之收支情形，並無
    確實之單據可資比對現金簿記載每項收支之金額均無誤，尚
    無法證明被告有私自將其中部分款項侵占入己，公訴人僅以
    告訴人丁○○提出之計算明細，尚無法證明被告此部份犯行
    ，自應為有利被告之認定。
５、附表二編號6 部分：證人丁○○證稱：伊比對付款簽收簿發
    現與貨運行之帳冊不符，差額4 萬2,000 元為被告侵占等語
    ，然觀之卷附付款簽收簿，均有收款人之簽名，並非被告1
    人獨立完成，被告是否能虛增付款金額，同時使實際收取款
    項之貨運行司機於登載有誤之簽收簿簽名，似有疑義。況且
    貨運行負責人陳品伸於偵查中亦結證稱：經核對帳冊後，僅
    有94年3 月11日、12日有問題，可能是司機請款日期與伊記
    帳日期隔1 天，實際上帳目應該沒有錯等語（見核退偵卷第
    27 頁） 。被告辯解並未於給付貨款時侵占公司款項，應屬
    可採。
６、附表二編號7 、8 、9 部分：證人丁○○雖證述地瓜園食品
    公司銷售予林森店、南正店、武慶店之貨款，有未入帳及短
    報之情形，並提出銷貨明細資為論據，然此部份銷貨明細，
    固能確定地瓜園食品公司確有銷貨予林森店等分店之事實，
    然上開分店是否確實於每次載貨時如數給付貨款？由何人給
    付貨款？貨款是否由被告收受？均無證據可資證明，尚難僅
    憑銷貨明細，遽認被告曾將所收受之貨款侵占入己之事實。
７、附表二編號10（提領聯邦銀行帳戶存款12萬元）部分：證人
    丁○○證述被告擅自提領聯邦銀行存款12萬元，惟遍查全卷
    並無此部份提領紀錄之相關證明，且公訴人及證人丁○○均
    亦未能提供該帳戶之帳號、戶名等資料，在此等相關線索均
    不明之情況下，本院亦無從依職權調查函請金融機構提供此
    部份交易明細，此部份事實，自屬無法認定。
８、附表二編號11（提領玉山銀行帳戶存款10萬1,000 元）部分
    ：被告於94年3 月4 日自玉山銀行帳號0000000000000 號、
    戶名：丁○○帳戶內提領10萬1,000 元之事實，固有上開玉
    山銀行帳戶存摺內頁影本附卷可參（見警卷二第7 、8 頁）
    ，被告亦不否認此情，惟辯稱：將提領之款項發給洗地瓜的
    工人、支付丙○○、朱經世及其本人之薪資等語。經查：證
    人蔡鳳珠、張郭秀玲、高明裕於警詢時均證稱：農曆過年期
    間，均曾收到2,000 元的紅包，被告表示是老闆要發給工人
    的紅包等語（見警卷一第22至27頁），證人朱經世亦於警詢
    時證稱：曾在94年2 月初收到被告發的薪資，確實領到3 萬
    餘元等語（見警卷一第19、20頁），被告所辯尚非全然無據
    ，其是否將提領之款項侵占入己，似仍有疑，自難率為不利
    被告之認定。
９、綜上，本件雖有告訴人丁○○指證，惟尚缺有力之直接證據
    可資佐證告訴人指證之內容，告訴人之指證固已達合理可疑
    之程度，但因尚有前開疑慮，自不能僅憑其證述，使本院形
    成被告有罪之心證。此外，復查無其他積極證據可證明被告
    有何公訴人所指之此部份業務侵占犯行，原應諭知被告無罪
    ，然此部份倘成立犯罪與前述有罪部分，有連續犯之裁判上
    一罪關係，爰不另為無罪之諭知。
據上論斷，應依刑事訴訟法第299 條第1 項前段、刑法第2 條第
1 項前段、廢止前刑法第56條、刑法第336 條第2 條，罰金罰鍰
提高標準條例第1條前段，判決如主文。
本案經檢察官戊○○到庭執行職務。
中　　華　　民　　國　　96　　年　　4 　　月　　26　　日
                  刑事第一庭    審判長法  官  陳明富
                                      法  官  方百正
                                      法　官  陳宛榆
以上正本證明與原本無異。
如不服本判決，應於判決送達後10日內，向本院提出上訴狀。
                                      書記官  劉甄庭
中　　華　　民　　國　　96　　年　　4 　　月　　26　　日
附錄本判決論罪之法條
中華民國刑法第336條
對於公務上或因公益所持有之物，犯前條第1 項之罪者，處1 年
以上7 年以下有期徒刑，得併科5 千元以下罰金。
對於業務上所持有之物，犯前條第1 項之罪者，處6 月以上5 年
以下有期徒刑，得併科3 千元以下罰金。
前二項之未遂犯罰之。
附表一
┌──┬──────┬───────────────┬────┐
│編號│  日   期   │    事      實                │侵占款項│
├──┼──────┼───────────────┼────┤
│ 1  │93年12月28日│私自從第一銀行帳號00000000000 │新台幣（│
│    │            │號帳戶內提領1,000元。         │下同）  │
│    │            │                              │1,000 元│
├──┼──────┼───────────────┼────┤
│ 2  │94年1月28日 │94年1 月18日至28日收受凱旋店店│2,600 元│
│    │            │長交付總計1,400 元貨款，1 月28│        │
│    │            │日僅入帳7,800 元，短少之2,600 │        │
│    │            │元為被告侵占入己。            │        │
│    ├──────┼───────────────┼────┤
│    │94年3、4月  │94年3 月2 日至4月1 日收受凱旋 │3 萬    │
│    │            │店店長交付總計3 萬1,245 元貨款│1,245 元│
│    │            │未入帳，全數為被告侵占入己。  │        │
├──┼──────┼───────────────┼────┤
│ 3  │94年4 月間  │94年4 月2 日收受八德店店長黃經│6,800元 │
│    │            │洲交付貨款6,800 元，未入帳而予│        │
│    │            │以侵占入己。                  │        │
├──┼──────┼───────────────┼────┤
│ 4  │94年3月4日  │私自從土地銀行帳號000000000000│6萬元   │
│    │            │號帳戶內提領6 萬元，全數侵占入│        │
│    │            │己。                          │        │
├──┼──────┼───────────────┼────┤
│ 5  │94年4月2日  │94年4 月2 日點收永平店當日營業│5,160 元│
│    │            │額3 萬3,000元，僅入帳2 萬7,840│        │
│    │            │元，短少之5,160 元為被告侵占入│        │
│    │            │己。                          │        │
├──┼──────┼───────────────┼────┤
│ 6  │94年4月6日  │巧立支出電話費（乙○○家）1,4 │1,411元 │
│    │            │11元，實將其因業務上保管之現金│        │
│    │            │1,411 元侵占入己。            │        │
├──┴──────┴───────────────┴────┤
│總計侵占金額10萬8,216元                                     │
└──────────────────────────────┘
附表二
┌──┬──────┬───────────────┬────┐
│編號│  日   期   │    事     實                 │侵占款項│
├──┼──────┼───────────────┼────┤
│ 1  │93年12月12日│ 在現金簿第12頁將原支出74,251 │1 萬    │
│    │            │ 元，黏貼更改為交88,251元，差 │4,000 元│
│    │            │ 額1萬4,000 元侵占入己。      │        │
├──┼──────┼───────────────┼────┤
│ 2  │93年12月10日│ 就林森店店長朱政裕交付之同筆 │4,050元 │
│    │、93年12月16│ 款項（93年12月6 日至11日）先 │        │
│    │日          │ 記載貨款1 萬5,500 元（現金簿 │        │
│    │            │ 12頁）；又重覆入帳1 萬1,450  │        │
│    │            │ 元（現金簿13頁），差額4,050元│        │
│    │            │ 侵占入己。                   │        │
├──┼──────┼───────────────┼────┤
│ 3  │94年12月31日│ 現金簿記載交13萬7,000 元、   │20萬    │
│    │            │ 2 萬元、5 萬2,000 元，同一日 │9,000 元│
│    │            │ 不可能交3 次款項公司，該3 筆 │        │
│    │            │ 款項均為被告所侵占。         │        │
├──┼──────┼───────────────┼────┤
│ 4  │            │ 94年1 月總收入89萬9,931 元加 │8 萬    │
│    │            │ 前期餘額3 萬2,631 元，共93萬 │2,699 元│
│    │            │ 2,562 元，然帳目餘額為84萬   │        │
│    │            │ 9,863 元。                   │        │
├──┼──────┼───────────────┼────┤
│ 5  │            │ 94年2 月總收入87萬9,016 元加 │5,600元 │
│    │            │ 前期餘額6 萬4,699 元，扣除當 │        │
│    │            │ 月支出76萬2,639 元，餘18萬   │        │
│    │            │ 1,076 元，然帳目餘額僅為     │        │
│    │            │ 17萬5,476 元。               │        │
├──┼──────┼───────────────┼────┤
│ 6  │94年3月24日 │ 現金簿記載94年3 月份運費支出 │4 萬    │
│    │至94年4月3日│ 44萬3,000元，貨運行現金帳實收│2,000 元│
│    │            │ 帳為40萬1,000 元，2 者差4 萬 │        │
│    │            │ 2,000 元。                   │        │
├──┼──────┼───────────────┼────┤
│ 7  │94年4月6日  │ 林森店94年3 月14日至19日付貨 │6,500元 │
│    │            │ 款21,750元；同年3 月24日至4  │        │
│    │            │ 月2 日付貨款1 萬9,150 元，惟 │        │
│    │            │ 同年3 月20日貨款6,500 元未入 │        │
│    │            │ 帳。                         │        │
├──┼──────┼───────────────┼────┤
│ 8  │94年2、3月  │南正店銷貨明細：              │6 萬    │
│    │            │ 94年1月1日至15日貨款37,100   │1,975 元│
│    │            │ 元未入帳；1月16日至22日入    │        │
│    │            │ 帳1萬3,300元，短少3,475元；1 │        │
│    │            │ 月16日至29日入帳1萬5,000元， │        │
│    │            │ 短少3,900元；2月14日至19日   │        │
│    │            │ 貨款未下帳1萬3,300元；2月20日│        │
│    │            │ 至26日下帳2萬1,000元，短少   │        │
│    │            │ 4,200元                      │        │
├──┼──────┼───────────────┼────┤
│ 9  │94年1月28日 │武慶店銷貨明細：              │1 萬100 │
│    │94年3、4月  │ 94年2 月22月、2 月27日未入帳 │元      │
│    │            │ 貨款4,050元；3 月17日、3 月18│        │
│    │            │ 日未入帳貨款6,050元          │        │
├──┼──────┼───────────────┼────┤
│10  │94年2月5日  │ 自聯邦銀行提領12萬元，竟未登 │12萬元  │
│    │            │ 入有關憑證                   │        │
├──┼──────┼───────────────┼────┤
│11  │94年3月4日  │ 自玉山銀行帳號0000000000000  │10萬    │
│    │            │ 號帳戶內提領10萬1,000 元，侵 │1,000 元│
│    │            │ 占入己。                     │        │
└──┴──────┴───────────────┴────┘
